【裁判字號】    99,簡上,105
【裁判日期】    990813
【裁判案由】    妨害名譽
【裁判全文】
臺灣屏東地方法院刑事判決             99年度簡上字第105號
上  訴  人
即  被  告  乙○○
上  訴  人
即  被  告  丙○○
上列上訴人因妨害名譽案件，不服本院99年度簡字第383 號中華
民國99年4 月9 日刑事簡易判決（98年度偵續字第69號），提起
上訴，本院判決如下：
    主  文
上訴駁回。
    事實及理由
一、本件經本院審理結果，認原審以上訴人即被告2 人分別有2
    次妨害名譽之犯行，依刑法第309 條第1 項、第41條第1項
    、刑法施行法第1 條之1 ，各處拘役15日（2 罪），應分別
    執行拘役20日，如易科罰金，均以新台幣（下同）1, 000
    元折算1 日，其認事、用法、量刑等均無不當，應予維持，
    並引用附件第一審判決所載之事實、證據及理由。
二、被告上訴意旨略以：伊等係在客廳內對話發洩情緒，告訴人
    竟在屋外偷錄伊等之對話，伊等並非在公眾得出入之場所侮
    辱他人，並不構成妨害名譽云云。
三、經查被告確於上開時地出言侮辱告訴人之事實，業據告訴人
    指訴甚詳，並有錄音光碟可稽。依錄音光碟所示，被告乙○
    ○於97年3 月10日口出：「垃圾」、「伊係垃圾」、「妳這
    垃圾屋主」等語，復於同年7 月10日出言：「妳的大雞巴」
    、「保障妳媽的屄」、「調解委員會都是妳的客兄」、「妳
    這瘋女人」等語；被告丙○○則於上開2 日分別口出：「妳
    娘卡好」、「靠妳娘阿」、「妳娘雞巴」、「幹妳娘雞巴」
    ；「妳娘雞巴」、「幹妳娘」等不堪入耳等字眼。被告乙○
    ○談話內容即已提及「妳這個垃圾屋主」、「妳這個瘋女人
    」等語，而被告丙○○係被告乙○○之子，其共居一室，當
    不致於對其母口出上開惡言，復參以被告丙○○自承：「甲
    ○○站在門外偷錄我們母子爭吵的聲音」等語（偵續卷第9
    頁）。可見其等應係發現告訴人在屋外而加以辱罵無誤，被
    告辯稱純屬母子2 人間之對談云云，即非可採。
四、被告雖辯稱伊等縱在客廳內口出上開言詞，亦非公然侮辱云
    云。惟按公然者，係指不持定人或多數人得以共見共聞之狀
    況而言，即只要在不持定人或多數人得以共見共聞之狀況下
    以言語或他法侮辱他人，即為已足，亦即縱使行為人係在屋
    內與屋外之人爭吵進而口出惡言，而該侮辱之言語已足使屋
    外之多數人或不特定人得以聽聞之情形，亦屬之，其情形如
    以播音器播送．或大聲喊話…等是。查本件告訴人係站在門
    外而與被告發生爭吵等情，已如上述。被告2 人雖處於客廳
    ，但其等對屋外之告訴人大聲辱罵，而告訴人受辱地點係在
    被告之屋外騎樓，為不特定人或多數人得以出入之狀態，復
    觀諸錄音光碟內容，被告等與告訴人發生爭吵之時間非短、
    音量非小，一般人於出入騎樓時，皆可聽聞上開不雅言語，
    堪認為達於公然之程度。又被告上開「垃圾」、「伊係垃圾
    」、「妳這垃圾屋主」、「妳的大雞巴」、「保障妳媽的屄
    」、「調解委員會都是妳的客兄」、「妳這瘋女人」、「妳
    娘卡好」、「靠妳娘阿」、「妳娘雞巴」、「幹妳娘雞巴」
    ；「妳娘雞巴」、「幹妳娘」等言語，客觀上已足使告訴人
    形象、社會地位受辱而貶抑其人格，自屬妨害名譽；被告上
    開辯解，殊無可取，本件事證明確，其等犯行堪予認定。
五、核被告2 人所為，均係犯刑法第309 條第1 項之妨害名譽罪
    。被告2 人先後2 次犯行，犯意各別，行為互異，應予分論
    併罰。
六、原審以被告罪證明確，據以論罪，並審酌被告素行、犯罪動
    機、手段、所生危害及犯後態度等情，分別量處拘役15日（
    各2 罪），各應執行拘役20日，如易科罰金，均以1,00 0元
    折算1 日，其認事、用法並無違誤，量刑亦稱妥適，上訴意
    旨指摘原判決不當，顯無理由，應予駁回。
七、依刑事訴訟法第455 條之1 第3 項、第373 條、第368 條，
    判決如主文。
中    華    民    國    99    年    8     月    13    日
                  刑事第二庭  審判長法  官  黃國永
                                    法  官  簡光昌
                                    法  官  劉怡孜
以上正本證明與原本無異。
不得上訴。
中    華    民    國    99    年    8     月    13    日
                                    書記官  溫訓暖

司法院資訊處製作；財團法人民間司法改革基金會備份。
